Inventaris van het archief van de Commissie tot de Zaken der Protestantse Kerken in Nederlands Oost- en West-Indië [1815-1959], 1815-1958; Ds. D. Lenting [levensjaren 1789-1877], 1820-1836
Nationaal Archief, Den Haag
- Commissie tot de zaken der protestantsche kerken in Nederlandsch Oost- en West-Indië, 1815-1958, I.
  - Documentatie, B.
    - Recensie van Van Troostenburg de Bruyn: de Hervormde kerk in Nederlandsch Oost -Indië onder de Oost -Indische Compagnie (1609-1795), Arnhem, 1884 overdrukt; Programma voor het jaar 1869 van het Haagsche Genootschap van de Christelijke Godsdienst betreffende haar prijsvraag; Suriname, door E. J. W. Juta, West-Indisch hoofdambtenaar, 1891; Prijscourant van de afdeling Werkplaats voor Vrouwen, door het damescomité der Vereniging Soerja Soemirat uitgegeven, z. j; 101; 1 omslag
    - Mededeling uit Oost- en West- Indië uitgegeven door de vereeniging ter Bevordering der Zedelijkheid in de Nederlandsche overzeese bezittingen, 18-94-1895; Mededelingen van het Java- Comité van de Nederlandsche afdeling van het Genootschap van In- en Uitwendige Zending te Batavia, 1864, 1891-1893; Eerste tot en met zeventiende brief (uit zee) door ds. A. J. Ph. Winold de Wilde te Paramaribo betreffende leven en kerk in Suriname, overdrukken uit de Provinciale Groningsche Courant, 1886-1888; Maandbericht van het Nederlandsche Zendinggenootschap, nr. 11, 1869., [1864-1895]; 102; 1 omslag
    - Mededeling van de Christelijke militaire bond voor Oost- en West- Indië, november 1921; Nederlandsch Zendingsblad, april, juni 1921; Protestants Maandblad voor Oost en West in Nederland, 1934; Godsdienstig Weekblad ter bevordering van kennis en deugd, nrs. 1, 4-9 z.j.; De broederschap van diakanen in Nederland, door C. V. Morra, z. j., [1921-1934 en z.j.]; 103
    - Algemeen Protestantse blad weekblad voor Nederlandsch-Indië, vanaf 1934 opgenomen in het Algemeen Protestants Kerkblad, jaargangen, 1931-1934; 104; 1pak
      Onvolledig.
  - Aanhangsel, C.
    - Klapper op de notulen van de jaren 1815 tot 1833, inventarisnummers 1 en 2, vervaardigd tijdens de inventarisatie, 1978; 105; 1 omslag
    - Foto's van protestantse kerken, scholen en ziekenhuizen en daarbij betrokken personen in Nederlands-Indië, alsmede lijsten van cliché's, c. 1921-c. 1945; 105A
    - "Pedomann" Kehidoepan, orgaan van het Molukse Ressort van de Protestantsche Kerk in Nederlandsch - Indië, Mei 1932, gedrukt; 105B; 1 katern.
- Archief van ds. D. Lenting (1789-1877), II.
  - Predikant te Batavia en voorzitter van de kerkeraad aldaar, 1.
    - Minuut van uitgaande brief aan N.N. betreffende de Indische kerk, het Genootschap van Waterloo, het Bijbelgenootschap, de vertaling van de Bijbel in het Javaans en de zending, onvolledig, Batavia, 27 augustus 1826; 106; 1 omslag
    - Ingekomen resoluties van de Luitenant - gouverneur -generaal en van de Hoofddirecteur van Financiën over Nederlands- Indië betreffende verhoging van het traktement en de toelage van predikanten, september -november 1826; 107; 4 stukken
    - Minuut van uitgaande brief van de Luitenant -gouverneur- generaal betreffende de opvolging van de voorganger van Maleise gemeente in verband met kennisoverdracht van de maleise taal, onvolledig, Batavia, 20 oktober 1836; 108; 2 stukken
    - Stukken betreffende de vacature van de predikantsplaats in de Gemeente te Padang en de waarneming van zijn taken, met jaarrekeningen, 1826-1828; 109; 1 omslag
    - Minuut van uitgaande brief van de kerkeraad te Batavia aan de Luitenant -gouverneur-generaal houdende verzoek om aan predikant H. J. Ruempol een lening te mogen verstrekken, met toestemmend besluit, januari 1827; 110; 3 stukken
    - Correspondentie met de luitenant-gouverneur-generaal betreffende het emeritaat van ds. Roorda van Eysinga en de positie van predikanten in het algemeen, januari -april 1827; 111; 1 omslag
    - Correspondentie met de Luitenant - gouverneur - generaal betreffende de toelagen aan predikanten voor huwelijk en kinderen,declaratiekosten van tochten naar herderloze gemeente en betreffende ontheffing van contributie aan de schutterij, maart 1827; 112; 1 omslag
    - Stukken betreffende het tractement van ds. Van Laren en zijn verzoek om overplaatsing van Makassar naar Batavia, maart - juli 1827; 113; 1 omslag
    - Minuut van uitgaande brief aan de Luitenant-gouverneur-generaal met verzoek tot aanstelling van een predikant in Padang op Sumatra's westkust, 8 juli 1828; 114; 2 stukken
    - Correspondentie met de Luitenant-gouverneur-generaal betreffende de benoeming en het ontslag van ds. G. de Seriere als predikant te Batavia, 1827-1829; 115; 4 stukken
    - Correspondentie met het genootschap van waterloo betreffende de viering van de overwinning bij Waterloo, juni 1828; 116; 4 stukken
    - Extract - besluit van de kerkeraad te Batavia en minuut van uitgaande brief aan Luitenant - gouverneur - generaal betreffende de invoering van de burgerlijke stand, augustus - september 1828; 117; 2 stukken
    - Minuut van uitgaande brief aan de kerkeraad van Amboina betreffende het overlijden van ds. Auwerda, de toezending van boeken, de viering van Waterloo en de doop van echte en onechte kinderen door elkaar, 14 juli 1829; 118; 1 stuk
    - Correspondentie betreffende de aanstelling van H. Busch tot hulpprediker te Soerakarta,zijn benoeming tot godsdienstleraar van Soerakarta en Djokjakarta en dienst konflikt met de gemeente en onderwijzer te Soerakarta, 1830-1832; 119; 1 omslag
    - Ingekomen brief van H. Mac Gillavry te Padang betreffende de toestand van de kerk aldaar en betreffende de hulpprediker H. Busch te Soerakarta, 2 maart 1831; 120; 1 stuk
    - Ingekomen brieven betreffende de "zielsziekte" van ds. Conradi te Padang, 1832-1833; 121; 1 omslag
    - Minuut van uitgaande brief aan J. Janssen, secretaris en adviseur bij het departement der hervormde Eredienst, houdende mededelingen bestemd voor de Indische Commissie betreffende de predikanten en hulppredikers in Indië, 16 mei 1833; 122; 2 stukken
    - Ingekomen brieven van J. R. van Erkelens te Rembang betreffende persoonlijke en kerkelijke aangelegenheden, 1833; 123; 1 omslag
    - Ingekomen brief van H. Busch betreffende het leerstuk der verzoening, z. j; 124; 1 omslag
  - Secretaris van het medewerkend Javasche Zendeling Genootschap en lid van de Commissie voor een Maleis woordenboek, 2.
    - Uittreksel van een brief van het bestuur van het medewerkend Zendeling Genootschap te Batavia betreffend en het plan van de zendeling R. le Bruijn, om een school voor inlandse zendelingen te stichten, 31 juli 1828; 125; 1 stuk
    - Minuut van uitgaande brief aan het bestuur van het Hulp Zendelinggenootschap te Timor Kapang betreffende het overlijden van de zendeling R. 1e Bruijn en een zending niet-afbetaalde Maleise gezangboeken, 6 juli 1829; 126; 1 stuk
    - Stukken betreffende de samenstelling van een Maleis-Nederlands en een Nederlands-Maleis woordenboek en de benoeming en ontbinding van een commissie daartoe, 1820-1835; 127; 1 omslag